臺灣新北地方法院民事裁定
111年度再易字第2號
再 審 原告  翁正誠  
訴訟代理人  林麗月  
再 審 被告  王素碧  
上列當事人間請求損害賠償事件，再審原告對於中華民國110年1
2月6日本院110年度簡上字第4號確定判決提起再審之訴，本院裁
定如下：
    主  文
一、再審之訴駁回。
二、再審訴訟費用由再審原告負擔。
    理  由
一、按再審之訴，應於30日之不變期間內提起；前項期間，自判
    決確定時起算，判決於送達前確定者，自送達時起算，其再
    審之理由發生或知悉在後者，均自知悉時起算，但自判決確
    定後已逾5年者，不得提起，民事訴訟法第500條第1項、第2
     項分別定有明文。經查，本院110年度簡上字第4號確定判
    決（以下稱原確定判決）係於民國110年12月9日送達再審原
    告，有本院送達證書1 紙在卷可稽（本院110年度簡上字第4
    號卷第201頁）。而再審原告於同年12月24日提起本件再審
    之訴，未逾30日不變期間，於法並無不合，先予敘明。
二、再審意旨略以：新北市○○區○○街00號4樓房屋(下稱4樓)最終
    通過鑑定報告沒有漏水到3樓，4樓水費單及水管從前到現在
    一直高低很正常，5樓、4樓、3樓整棟大樓屋齡已40年，外
    牆漏水嚴重損害房屋方向都一樣。4樓熱水管一直是明管，
    接頭看得到有問題會馬上請師傅修理，絕不會漏水到3樓。4
    樓於106年至108年間早把房屋整修好，3樓於109年4月29日
    正式於板簡起訴，板簡法官於109年6月11日至4樓查看屋況
    ，4樓廚房水槽因會溢水至今超過20年沒用水，廚房水槽底
    下全部放家具用品，水槽沒有用水，絕對不會漏水到3樓，4
    樓只用後陽台單一支明管水管，後陽台其他地方沒用水。鑑
    定報告記載4樓後陽台若有滲漏水，只會漏水到3樓波浪板，
    決不會漏水到3樓屋內、廚房或餐廳，鑑定技師最終誤判4樓
    後陽台上常放一支拖把晾乾，造成微滴水。但4樓早做處理
    不會再滴水，最終4樓通過鑑定報告沒漏水到3樓。4樓浴缸
    根本不會漏水，技師根本沒看過浴缸會漏水，是再審被告私
    自提供給技師，是再審被告自己誤判；4樓整修浴室有拍照
    ，浴缸底下沒跟地板連在一起，根本不會漏水；4樓木狀板
    不是4樓熱水管漏水造成，是從天花板滴水而下。因此，3樓
    漏水與4樓無關。3樓漏水係與外牆有直接關係，3樓房屋外
    牆漏水後會再乾掉，慢慢會發霉、壁癌現象，再演變掉漆，
    再續演變牆壁會掉落、膨脹剝落等損害，且鑑定報告內記載
    大樓外牆有嚴重漏水。因此，3樓房屋肯定外牆漏水累積多
    年，不整修損害擴大所造成，根本不是4樓水管漏水造成。
    另3樓把以前漏水屋況全部提供給技師放進鑑定報告內，誤
    導法官審理判決，而最終判決書內沒有再審原告提出之訴訟
    文重點，是不合理判決。是以，再審原告請求法官應將再審
    原告訴訟文重點全部併案判決處理，重新審判等語。
三、按再審之訴，應以訴狀表明：應於如何程度廢棄原判決及就
    本案如何判決之聲明、再審理由及關於再審理由之證據，提
    出於管轄法院為之；再審之訴不合法者，法院應以裁定駁回
    之，民事訴訟法第501條第1項第3款、第4款及第502條第1項
    分別定有明文。又按對確定判決提起再審之訴，應以有民事
    訴訟法第496條或第497條規定之原因為限，此項原因亦即再
    審理由，必須於訴狀中表明之（同法第501條第1項第4款）
    ，否則其訴即屬不合法，毋庸命其補正，逕以裁定駁回之（
    最高法院70年台再字第35號判例意旨參照）。而所謂「表明
    再審理由」，必須指明確定判決有如何合於法定再審事由之
    具體情事始為相當，倘僅泛言有何條款之再審事由，而無具
    體情事者，仍難謂已合法表明再審事由。既未合法表明再審
    事由，即為無再審之事由，性質上無庸命其補正（最高法院
    61年台再字第137號判例意旨參照）。再按當事人提起再審
    之訴或聲請再審，雖聲明係對某件判決或裁定為再審，但審
    查其再審訴狀理由，實為指摘原確定裁判或前次之再審裁判
    如何違法，而對該聲明不服之判決或裁定，則毫未指明有如
    何法定再審理由。此種情形，可認為未合法表明再審理由，
    逕以其再審（再審之訴或聲請再審）為不合法駁回之（最高
    法院69年度第3次民事庭會議決定（一）意旨參照）。
四、經查，再審原告對本院110年度簡上字第4號確定判決提起本
    件再審之訴，然觀其再審意旨，均係在指摘原確定判決認定
    事實不當，核屬原確定判決證據取捨之範疇，凡此應僅為再
    審原告對於原確定判決不服之理由，並為敘明原確定判決有
    何合於民事訴訟法第496條或第497條之法定再審事由及合於
    法定再審事由之具體情事，僅不斷重申再審被告所有3樓房
    屋漏水係再審被告長期不整修外牆所造成，並非再審原告所
    有4樓熱水管或浴室地板漏水所造成。揆諸前揭說明，自難
    認已表明原確定判決有何再審理由，而與民事訴訟法第501
    條第1項第4款規定不符。是以，本件再審原告針對原確定判
    決提起本件再審之訴，未依民事訴訟法第501條第1項第4款
    規定表明再審理由，核屬不合法定程式，且毋庸命其補正，
    應予裁定駁回其再審之訴。
五、據上論結，本件再審原告之訴為不合法，依民事訴訟法第50
    2條第1項第4款、第78條、第95條，爰裁定如主文。　
中　　華　　民　　國　　111 　年　　5 　　月　　5 　　日
　　　　　　　　　民事第七庭    審判長法　官  陳映如
　　　　　　　                        法　官  莊哲誠
                                      法　官　王婉如
以上正本係照原本作成。
本裁定不得抗告。
中　　華　　民　　國　111 　　年　　5　　 月　　6 　　日
                                      書記官  鄔琬誼